【裁判字號】    90,上易,123
【裁判日期】    900222
【裁判案由】    傷害
【裁判全文】
臺灣高等法院臺南分院刑事判決                 九十年度上易字第一二三號  Ｃ
      上  訴  人
      即  被  告  甲  ○  ○
右上訴人因傷害案件，不服臺灣臺南地方法院八十九年度易字第二六九二號中華民國
八十九年十一月三十日第一審判決（起訴案號：臺灣臺南地方法院檢察署八十九年度
偵字第八八三三號），提起上訴，本院判決如左：
      主      文
上訴駁回。
      事      實
一、甲○○與乙○○原係男女朋友關係，平日兩人之感情即不睦而常爭吵。民國八十
    九年五月十八日下午七時許，兩人再度因細故爭執，甲○○竟仍基於普通傷害之
    犯意，在台南市○○路「百樂舞廳」後門停放機車處動手毆打乙○○，使乙○○
    受有臉部擦傷、瘀傷等傷害。
二、案經乙○○訴由台灣台南地方法院檢察署檢察官偵查起訴。
      理      由
一、被告否認其毆打告訴人乙○○之犯行，辯稱：我沒有打告訴人，她的皮膚不好，
    碰一下就受傷了云云。經查：前揭事實，已據告訴人於偵查中、原審及本院調查
    時指訴甚詳，並有國立成功大學醫學院附設醫院出具之診斷證明書一紙在卷可稽
    ，參以證人丙○○在檢察官偵查中證稱，常聽到乙○○說甲○○會打她等語，且
    被告確有於案發當天晚上毆打告訴人成傷之事實，亦有台南市警察局第四分局華
    平派出所受理各類案件紀錄表（案發日期誤載為八十九年五月十七日）記載報案
    處理情形在卷可參，足見告訴人指訴之情節為可採信，而被告所辯顯係飾卸之詞
    ，委無可採。本件事證已臻明確，被告犯行堪以認定。至於被告舉證人蘇宜珍證
    稱：我與被告及告訴人他們一起去唱歌有好幾次，有一次告訴人酒醉，是我載她
    回家，被告沒有打她，但日期我已記不得了等語，一起去唱歌既然有好幾次，又
    不記得那一天告訴人酒醉由其載她回家，則其證言即不足作為被告有利之證明，
    附此敘明。
二、核被告所為，係犯有刑法第二百七十七條第一項之傷害罪。原審依前開法條及刑
    法第四十一條，罰金罰鍰提高標準條例第一條前段、第二條，並審酌被告之品性
    ，及其犯罪之動機、目的、手段、犯罪後猶飾詞卸責等一切情狀，量處被告拘役
    三十日，並諭知如易科罰金，以三百元折算一日，認事用法及量刑均無不當。被
    告上訴意旨仍執陳詞否認其有前揭傷害告訴人犯行，並指摘原判決不當，為無理
    由，應予駁回。
據上論結，應依刑事訴訟法第三百六十八條，判決如主文。
本案經檢察官李傳來到庭執行職務。
中    華    民    國      九十      年      二      月      二十二      日
                                  臺灣高等法院臺南分院刑事第一庭
                                      審判長法官  鄭    文    肅
            法官  王    浦    傑
                                            法官  黃    三    哲
右正本證明與原本無異。
不得上訴。
                                      法院書記官  陳    淑    貞
中    華    民    國      九十      年      二      月     二十三       日


司法院資訊處製作；財團法人民間司法改革基金會備份。
